【裁判字號】    92,聲再,30
【裁判日期】    920227
【裁判案由】    妨害自由
【裁判全文】
臺灣高等法院臺南分院刑事裁定           九十二年度聲再字第三號        Ｇ
       再審聲請人
       即受判決人  甲  ○  ○.
右列聲請人因妨害自由案件，對於中華民國八十五年一月廿五日本院八十五年度上易
字第七五號確定判決（臺灣台南地方法院八十四年度自字第五七六號），聲請再審，
本院裁定如左：
      主      文
再審之聲請駁回。
      理      由
一、聲請意旨略稱：查鈞院民國（下同）九十一年十月九日，九十一年度上訴字第九
    二一號判決書理由欄四（即判決正本第四頁）記載：「訊據被告甲○○（即原確
    定判決被告）：：：辯稱：伊僅係要向：：：王獻楠（即原確定判決原審法官）
    拿文化派出所之報告書，因為伊是老百姓拿不到，所以：：：」等語。上開案件
    ，鈞院不僅未就此公平論斷，甚至台南高分檢九十一年度答字第八三九號答辯書
    ，亦未以此，上訴至最高法院。因此，顯示鈞院八十五年度上易字第七五號原確
    判決審判長，已經發現原審八十四年度自字第五七六號判決，認定事實的證據，
    與自訴人鄭榮專指述據證有異，當然違背刑事訴訟法第一百五十四條規定；又原
    審未將侵害聲請人無罪之物證，即「文化派出所之報告書（即八十四年十一月九
    日自訴狀）」，依刑事訴訟法第三百六十三條規定送交本院。為此，依刑事訴訟
    法第四百二十條第一項第六款規定，聲請再審云云。
二、按刑事訴訟法第四百二十條第一項第六款，所謂發現確實新證據，係指該項證據
    於事實審法院判決前已存在，因未經發現，不及調查斟酌，至其後始行發現，且
    須可認為確實足以動搖原確定判決者而言。若判決前已經存在，且為當事人所明
    知之證據而未提出或聲請調查，或經原法院捨棄不採者，即不足當之。
三、本件原確定判決，係以聲請人即受判決人甲○○侵入自訴人鄭榮專住宅，業經聲
    請人於原審供承：「他（指自訴人）有打電話給警察說，以前的員工來搗亂；：
    ：：警察來時，我認為我未犯罪，為何要離開？」等語，足徵聲請人，係經自訴
    人報請警察前來時，亦不願離去，該確定判決認聲請人，無故侵入他人住居，且
    受離去要求，而仍然拒不離去。原確定判決，乃以聲請人於原審供述及自訴人指
    訴相符，為其論據，而為聲請人有罪認定，經核無誤，有台灣台南地方法院八十
    四年度自字第五七六號刑事判決及本院八十五年度上易字第七五號刑事判決正本
    各乙份在卷可憑（詳本院卷五至九頁）。上開確定刑事判決，以聲請人於原審供
    述與自訴人指訴相符，而為聲請人為有罪判決，自無違背刑事訴訟法第一百五十
    四條證據法則，聲請人認有違反，要非可採。至聲請意旨所指「文化派出所之報
    告書（即八十四年十一月九日自訴狀）」，應為判決前已經存在，且為當事人所
    明知證據，而未提出或聲請調查。然原確定判決以聲請人於原審供述及自訴人指
    訴，已足認定聲請人罪刑，因而未再調閱文化派出所報告書，應於法無違，更與
    刑事訴訟法第三百六十三條規定，不相違背。依上說明，聲請意旨所指「文化派
    出所之報告書」，原審是否將該證物，依刑事訴訟法第三百六十三條規定，送交
    本院審酌，均非確實足以動搖，本件原確定判決之新證據。是聲請人本件再審之
    聲請，為無理由，應予駁回。
四、據上論斷，應依刑事訴訟法第四百三十四條第一項，裁定如主文。
中    華    民    國      九十二      年      二      月      廿七      日
                                  臺灣高等法院臺南分院刑事第七庭
                                      審判長法官  蔡    崇    義
                                            法官  許    進    國
                                            法官  董    武    全
右正本證明與原本無異。
不得抗告。
                                      法院書記官  黃    全    忠
中    華    民    國      九十二      年      三      月      七        日


司法院資訊處製作；財團法人民間司法改革基金會備份。
